【裁判字號】    97,訴,943
【裁判日期】    971231
【裁判案由】    台灣地區與大陸地區人民關係條例
【裁判全文】
臺灣臺北地方法院刑事判決               97年度訴字第943號
公  訴  人  臺灣臺北地方法院檢察署檢察官
被      告  辛○○
選任辯護人  林文鵬律師
被      告  丁○○
                    入出境許可.
選任辯護人  法律扶助鄭金溪律師
上列被告因台灣地區與大陸地區人民關係條例案件，經檢察官提
起公訴（97年度偵字第5636號），本院判決如下：
    主  文
辛○○、丁○○均無罪。
    理  由
一、公訴意旨略以：被告辛○○明知與大陸地區人民即被告丁○○並無結婚之真意，僅係欲以結婚為幌，藉此申請丁○○非
    法進入臺灣地區，竟與丁○○共同基於行使使公務員登載不
    實公文書之概括犯意聯絡及使公務員登載不實準公文書之犯
    意聯絡，辛○○另基於使大陸地區人民非法入境之犯意，以
    新臺幣（下同）55,000元代價，於民國89年6月8日，先由辛○○前往大陸地區，與丁○○在大陸地區福建省福州市公證
    處登記結婚，取得福州市公證處發給之結婚公證書後返回臺
    灣地區，辛○○即持上開結婚公證書、財團法人海峽交流基
    金會（下稱海基會）之證明書與身分證等證明文件，於89年
    8月18日前往臺北市中山區戶政事務所，填具「結婚登記申
    請書」，申請辦理結婚之戶籍登記，致中山區戶政事務所承
    辦是項業務之不知情公務人員，在該申請書審核欄加蓋職名
    章表示核對無誤之意思之方式，將辛○○與丁○○於89年8
    月18日結婚之不實事項，登載鍵入於職務上應做成之戶籍作
    業系統電腦資料內之準公文書上，據以核發其職務上所掌之
    公文書戶籍謄本，足以生損害於戶政機關對於婚姻戶籍登記
    管理之正確性。辛○○於辦妥上開不實之結婚登記後，即陸
    續於如附表一所示時間，以申請來臺探親為由，持已填妥之
    「大陸地區人民進入臺灣地區保證書」、「大陸地區人民進
    入臺灣地區旅行證申請書」或「大陸地區人民在臺灣地區居
    留或定居申請書」、委託書，連同上開登載不實之戶籍謄本
    公文書等文件，一併持向如附表一所示派出所員警或內政部
    警政署入出境管理局（現改為內政部入出國及移民署，下稱
    境管局）之承辦公務員行使之，使不知情之承辦人員在對保
    或證明機關（構）簽註意見欄上對保核章，據以核發丁○○
    之中華民國臺灣地區旅行證及居留證，使丁○○順利於如附
    表二所示之時間非法入境臺灣地區，並持居留證在臺灣居留
    ，足以生損害於境管局對大陸地區人民進出臺灣地區管理之
    正確性。因認被告2人共同涉犯刑法第216條、第214條之行
    使使公務員登載不實公文書罪嫌，以及同法第220條第2項、
    第214條之使公務員登載不實準公文書罪嫌；又被告辛○○
    另違反台灣地區與大陸地區人民關係條例第15條第1款之規
    定，而犯同法第79條第1項之使大陸地區人民非法進入台灣
    地區罪嫌等語。
二、按犯罪事實應依證據認定之，無證據不得認定犯罪事實；不
    能證明被告犯罪或其行為不罰者應諭知無罪之判決，刑事訴
    訟法第154條第2項、第301條第1項定有明文。又認定不利於
    被告之事實，須依積極證據，苟積極證據不足為不利於被告
    事實之認定時，即應為有利於被告之認定，更不必有何有利
    之證據；而事實之認定，應憑證據，如未能發現相當證據，
    或證據不足以證明，自不能以推測或擬制之方法，以為裁判
    基礎；另認定犯罪事實所憑之證據，雖不以直接證據為限，
    間接證據亦包括在內，然而無論直接或間接證據，其為訴訟
    上之證明，須於通常一般之人均不致有所懷疑，而得確信其
    為真實之程度者，始得據為有罪之認定（30年上字第816 號
    、40年台上字第86號、76年台上字第4986號判例參照）。次
    按刑事訴訟法第156條第2項規定：被告或共犯之自白，不得
    作為有罪判決之唯一證據，仍應調查其他必要之證據，以察
    其是否與事實相符。其立法旨意乃在防範被告自白或共犯之
    虛擬致與真實不符，故對自白在證據上之價值加以限制，明
    定須藉補強證據以擔保其真實性。又上開所謂共犯，應包括
    任意共犯及必要共犯（含對向犯罪之共犯），因利用共犯之
    自白或其他不利於己之陳述，為認定被告犯罪之證據，不特
    與利用被告自己之自白作為其犯罪之證明同有自白虛偽性之
    危險，亦不免有嫁禍於被告而為虛偽供述之危險。又按台灣
    地區與大陸地區人民關係條例第79條第1項對於違反同條例
    第15條第1款所定不得使大陸地區人民非法進入台灣地區之
    處罰，旨在防止大陸地區人民非法進入台灣地區，以維護台
    灣地區之安全與安定；所稱「非法」，自應從實質上之合法
    性予以判斷，凡評價上違反法秩序之方法，均屬「非法」（
    最高法院94年台上字第1064號判決意旨參照）。而所謂結婚
    真意，涉及婚姻關係是否成立，應指在社會觀念上，已具有
    形成婚姻共同生活關係之意思，並因履行法定婚姻方式而成
    立，因此所謂結婚意思，應以當事人具有相互履行婚姻之義
    務，為夫妻共同生活之實質意思而為認定。
三、公訴人認被告2人涉有前開犯行，無非以：被告辛○○、丁○○之供述、證人即被告辛○○之子女己○○、庚○○、戊○○之證詞及福州市公證處公證書、海基會證明書、被告辛○○之戶籍謄本、臺北市北投區戶政事務所函及所附資料、
    相關大陸地區人民進入臺灣地區旅行證申請書、保證書、委
    託書、大陸地區人民在臺灣地區居留或定居申請書等文件、
    入出國日期證明書及被告辛○○所提96年5月29日錄音光碟
    、譯文及勘驗筆錄等為論據。
四、訊據被告丁○○堅決否認有何行使使公務員登載不實公文書
    犯行；被告辛○○則於偵查中表示「我有什麼做錯事，是假
    結婚嗎，我忘了」，復於同日表示與被告丁○○是假結婚云
    云，然於第一次審理期日到庭時因嚴重記憶喪失、只記得很
    熟的事物、無法記得新事物、對時地定位常有問題、解決問
    題和事物之異同有明顯困難，本院因認已屬心神喪失（詳後
    述），無從為何陳述，並於本院最後一次審理時經合法傳喚
    而無法到庭；另被告丁○○則辯稱略以：與辛○○確實有結
    婚，辛○○因為比較迷信，說要到廟裡問神，後來辛○○打
    電話說很合，伊就問辛○○什麼時候會來大陸，辛○○說88
    年不行，89年時會跟他兒子戊○○一起回去大陸，89年時就
    辦理結婚，戊○○也有到伊家裡，他也是娶我們那邊的人，
    伊是在89年6月結婚，戊○○是在89年9月結婚的，因為當初
    戊○○要結婚時，要辦大陸地區的暫時居留證，是拿伊在大
    陸戶口去辦，戊○○的太太翁桂花後來也有到臺灣，且他們
    有生小孩，他的小孩黃聖淵還叫伊奶奶，辛○○其他的孫子
    有20幾歲的，都叫伊姨婆，己○○離婚後也娶大陸女子，己○○是92年才娶的，伊每年都在戊○○以前在中和的住處過
    年，每個孫子都是給紅包200元。伊有跟辛○○住在一起，
    是住在北投紗帽路14號辛○○租屋處，他早上都去洗溫泉，
    回來時拿衣服給伊洗，在那個地方住了8、9個月因為住不習
    慣，回去大陸大概3個月，在92年年底己○○娶了大陸老婆
    後，家裡都一直不合，己○○的太太不讓辛○○住在龍江路
    ，後來我們又回到幽雅路去住，伊就在幽雅路附近找餐廳做
    事並住到95年，94年時辛○○有跟伊回大陸玩，94年9月去
    ，12月回來，回來後還是住在幽雅路，後來辛○○生病，他
    女兒帶辛○○看病並在板橋那邊租房子，因為怕辛○○走路
    會跌倒，辛○○95年11月生病的時候，伊在醫院照顧他，出
    院的時候有叫醫生拿診斷書，診斷證明書、急診醫療費用都
    是伊出的，95年11月24日那天出院的時候，伊跟辛○○回去
    龍江路己○○家裡，他就把辛○○接進去，把伊行李丟出去
    ，伊還跟他太太打起來，並報110及製作筆錄，從此就沒有
    住在一起，都是在公園裡面跟辛○○碰頭等詞。
五、經查：
    (一)被告辛○○、丁○○於89年6月8日，先由辛○○前往大陸
      地區，與丁○○在大陸地區福建省福州市公證處登記結婚
      ，取得福州市公證處發給之結婚公證書後返回臺灣地區，
      辛○○即持上開結婚公證書、海基會之證明書與身分證等
      證明文件，於89年8月18日前往臺北市中山區戶政事務所
      ，填具「結婚登記申請書」，申請辦理結婚之戶籍登記，
      被告丁○○並於附表一所示時間申請來臺，而填寫相關申
      請文書供各該管公務員登載於其等職務上掌管之公文書上
      等情，為被告丁○○所不否認，並有福州市公證處公證書
      、海基會證明書、被告辛○○之戶籍謄本、臺北市北投區
      戶政事務所函及所附資料、相關大陸地區人民進入臺灣地
      區旅行證申請書、保證書、委託書、大陸地區人民在臺灣
      地區居留或定居申請書、入出國日期證明書等在卷可稽（
      見96年度他字第9890號卷第4至27頁、偵查卷第20至29 頁
      ），堪信為真。
    (二)又婚姻係以夫妻終身共同生活為目的之結合關係，但所謂
      終身共同生活並不應侷限於字面上之意義而認夫妻二人必
      須每日共同居住生活於一處始謂之，尤以現代社會變遷，
      夫妻為工作、子女之教育等等種種問題而必須分隔兩地，
      甚至分居二國家之事所在多有，自不能以夫妻未始終居住
      同一處而認夫妻二人沒有終身共同生活及相互履行婚姻之
      意思。況被告辛○○於附表一所示時間申請其配偶即被告
      丁○○來臺居留期間仍有同居之事實，而確實有形成共同
      生活關係之意乙節，除為被告丁○○所不否認，並經證人
      丙○○證稱，「（問：你跟辛○○是何關係？）是去紗帽
      山那邊洗溫泉的老朋友，前一陣子我自己身體不好，九二
      一那段時間我去住在辛○○他家，地址在幽雅路杏林巷3
      之2號，我住在辛○○家住了四個月左右，後來就住在紗
      帽路10號，後來我93年12月換腎之後才到杏林巷2之6號租
      房子居住。」、「（問：你是在什麼地方見到丁○○？）
      在北投區○○路杏林巷見過，辛○○、丁○○他們有去過
      我住的地方。」、「有一次是辛○○跟他太太說要回大陸
      ，叫我開車送他們去機場」、「（問：你剛才說辛○○跟
      他太太要回大陸，他的太太是否就是丁○○？）是。」、
      「（問：你怎麼知道丁○○是辛○○的太太？）辛○○在
      我們洗澡那邊，有很多老人家在那邊，他說他娶了一個老
      婆，是他的愛人，就是丁○○。」等語綦詳（見本院卷第
      4 至6頁），是被告丁○○與被告辛○○確曾於臺北市○○區○○路杏林巷居處共同生活，並曾一同前往大陸地區
      之事實，應可認定。
    (三)再本件雖以被告辛○○名義，於96年5月2日提出自承其與
      被告被告丁○○無結婚真意之告訴暨自首狀（見臺灣板橋
      地方法院96年度他字第3335號卷第1至7頁），然則被告辛○○曾因患充血性心臟衰竭、慢性阻塞支氣管炎併急性發
      作，分別於95年11月17日前往馬偕紀念醫院臺北院區住院
      治療，而至95年11月24日出院，及於96年4月14日前往馬
      偕紀念醫院就醫，而均由被告丁○○陪同等情，亦據被告
      丁○○提出95年11月24日馬偕紀念醫院（臺北院區）乙種
      診斷證明書、96年4月15日馬偕紀念醫院醫療單據等件附
      卷可稽（見本院卷(一)第90至91頁），是被告丁○○應無預
      見被告辛○○將於96年5月2日以其名義提出上開告訴暨自
      首狀，而預先留存被告辛○○相關醫療費用單據之可能，
      況被告丁○○自附表二所示日期多次進出臺灣地區，並於
      95 年7月間取得長期居留資格，期間果有以假結婚方式非
      法進入大陸地區之意，其何以至95、96年間仍陪同被告辛○○就醫，並取得上開診斷證明書及醫療單據，況被告丁○○亦提出被告子女戊○○、己○○、庚○○之行動電話
      門號或地址等聯繫資料（見本院卷(一)第102至103頁），經
      核亦與被告子女戊○○、己○○、庚○○所持用電話號碼
      相符，均據證人戊○○、己○○、庚○○證述明確（見本
      院卷(二)第11頁、第15至16頁、第20頁），而該聯繫資料係
      記載於被告丁○○隨身持有之記事手冊而經本院當庭命其
      當庭提出影印附卷，是此部分自無臨訟杜撰之可能，況被
      告丁○○所述關於證人戊○○、己○○之配偶均為大陸籍
      ，戊○○配偶為翁桂花，子女中有一位叫黃聖淵，家族成
      員過年情況、房屋格局等語，亦核與證人戊○○、己○○
      所證述家庭情形大致相符（見本院卷(二)第7至19頁），並
      均證稱確有一起過年情事等語，且有內政部入出國及移民
      署97年7月1日函附大陸地區人民翁桂花入出國及申請入境
      相關資料在卷可按（見本院卷(一)第135至140頁），顯見被
      告丁○○對於被告辛○○家族聚會參與甚深，並詳知被告
      辛○○子女生活情形、聯繫方式，其所陳述內容應非假結
      婚之男女間所得知悉情事，則被告丁○○與被告辛○○於
      婚姻存續期間確有形成婚姻共同生活關係之意思，應可認
      定。
    (四)另被告辛○○固於提出上開告訴暨自首狀後到庭陳述，然
      細究其於96年5月22日於臺灣板橋地方法院檢察署陳述情
      況，被告辛○○係與律師一同進入地檢署偵查庭，然被告
      辛○○意思表達能力顯有困難，雖有重複陳稱「告阿華」
      等語，然就實際告訴內容均未見其表明清晰，於本院審理
      經當庭勘驗後，亦無法就該內容適當表示其真實意思為何
      ，有本院94年11月12日審理及勘驗筆錄附卷可按（見本院
      卷(二)第103至104頁），是其上開告訴暨自首狀所載內容是
      否真實，亦非無疑；又被告丁○○確於95年11月24日因照
      顧被告辛○○情事，而與證人己○○發生爭執，並經警製
      作工作紀錄簿載明「丁○○…本人因要照顧其夫辛○○…
      其親子己○○…拒進入，雙方進而發生爭執，報警請求警
      方協助，經雙方協調同意自行處理，不需警方介入處理」
      等語，並經被告丁○○、證人己○○簽名按妥指印明確，
      亦有臺北市政府警察局中山分局97年7月14日北市警中分
      刑字第09732357000號函及所附員警工作紀錄簿可查（見
      本院卷(一)第169至171頁），則被告丁○○果若為假結婚進
      入臺灣地區女子，何需堅持照顧被告辛○○進而與證人己○○發生衝突，並能通知職司犯罪偵查之員警到場處理，
      而證人己○○對於被告丁○○表示「照顧其夫」之言詞記
      載，亦未見其有何反對或塗改之意，是被告辛○○與丁○○確有實質婚姻關係存在，應可認定。
    (五)至於證人即本件被告丁○○申請長期居留承辦人員甲○○
      亦證稱，「我們一般審核時是先看申請書上各欄所記載的
      資料是否有完整，再審查申請書上所記載的資料是否跟所
      檢附的相關文件相符。」、「（問：本件妳是否曾經和申
      請人或其配偶或其他相關的人做聯繫？）我已經不記得了
      ，但是上面有寫電話，我應該是有聯絡才會記載。」、「
      （問：根據申請書正面所留的只有申請人丁○○的市內電
      話及其配偶辛○○行動電話0000000000，而背面入出境管
      理局處理意見欄記載「經電話聯繫0000000000」，貴局意
      見欄的電話號碼是如何來的？）我一定是用手機或家中的
      電話去問，才會問到後面的電話，我們會問當事人，如果
      找不到他爸爸，我們就會問配偶，如果找不到配偶就會問
      小孩，看有無婚姻關係，有沒有盡到照顧的責任。」、「
      （問：依上面的記載，妳有跟辛○○的女兒庚○○跟他的
      二兒子聯繫？）對。」、「我記得那時他是在住院，這種
      狀況很多都很類似，我上面有寫在住院，他們表示是說他
      們家人會輪流照顧，童女士也會去照顧，因為童女士還有
      在其他地方做事情，在金錢上也會分擔家計，她是依親階
      段要進入長期居留階段，是一個門檻，所以我們在審查上
      會比較嚴謹，會去問清楚，他們年齡差距比較大，而且辛○○還住院，我們怕辛○○被留在醫院，有假結婚的情形
      ，所以我們會去問辛○○的小孩，看他們是否認可這件事
      情，就是指童女士已經到了要辦理長期居留的狀況，看他
      們是否知道童女士有申請長期居留。」等語綦詳（見本院
      卷(二)第132至133頁），並有內政部入出國及移民署97年6
      月6日移署移居彤字第09711057850號函及所附被告換領居
      留證之相關資料附卷可按（見本院卷(一)第39至67頁），其
      中95年7月10日之大陸地區人民在臺灣地區居留或定居申
      請書上亦載有被告辛○○子女知悉其父娶大陸配偶為妻之
      事實等語，是被告辛○○與丁○○婚姻關係應為真實，自
      無疑義。
    (六)此外，被告丁○○經證人庚○○申訴其未履行同居義務、
      未盡照顧之責後，臺北市政府警察局北投分局於95年9月1
      1日經內政部警政署入出境管理局函請調查被告2人婚姻狀
      況，被告丁○○確有分擔家計，因認無虛偽婚姻關係等情
      ，亦有內政部入出國及移民署97年11月20日移署專一北市
      昇字第097401003號函所附臺北市政府警察局北投分局函
      暨查訪紀錄表在卷可佐（見本院卷(二)第121至122頁、第12
      5頁）；另被告辛○○與丁○○前於95年9月25日，亦有履
      行同居之訴繫屬於臺灣士林地方法院，並於96年3月14日
      簽立協議書，達成被告丁○○於96年4月14日前將被告辛○○接至其租屋處照顧，並由被告辛○○交付老人津貼與
      被告丁○○之協議，被告辛○○則撤回上開訴訟等情，亦
      有臺灣士林地方法院95年度家調字第642號全卷及該協議
      書在卷可按，又上開訴訟書狀係由證人庚○○撰寫，並參
      與調解程序，亦據證人庚○○證述明確（見本院卷(二)第22
      頁），是被告2人間果無婚姻關係存在，被告辛○○之子
      女何以能任由被告丁○○照顧其父親，並簽立上開協議書
      所載內容。益證被告丁○○所稱確有結婚之真意等詞，應
      可採信，況被告2人自89年結婚迄今已近8年，往返兩岸亦
      有多次，為何被告辛○○遲至96年5月間始提出自首，而
      其精神狀況又顯有不足，則該自首狀之動機亦耐人尋味。
      從而，證人庚○○、己○○證稱被告2人無結婚真意云云
      ，實難令人採信。
    (七)至公訴人之公訴意旨雖以被告丁○○與證人庚○○於96年
      5月29日之對話錄音內容，並以被告丁○○於該次談話錄
      音之陳述，而認被告2人確無結婚真意；然則，細究該次
      錄音譯文，被告丁○○多次表示「因為跟他，請別人來做
      ，人家也怕碰到老人家的肉體，我跟他一樣，如果生人我
      也會怕，因為跟他不一樣，因為我們認識的，而且也一段
      了，而且不是說什麼歧視，多多少少也有一點感情了」、
      「人不是說一定要錢才有感情，不一定這樣」、「你老爸
      其實人很好，他也很體諒我」、「很多都是假結婚，其實
      真結婚或是假結婚，其實都是一樣是你們的，那時候過來
      的時候，他對我好的時候，當然就變真，很多都這樣子」
      、「當初是假的，後來都住在一起，後來變成說都住在一
      起，變成真的.. 」、「我已經跟他有講我跟老黃了，因
      為我的證件是他，我就是他嘛」、「我是說假的，但是你
      老爸這個是很聰明的，但是假的我也要有份，我是跟你說
      實在的話，你爸爸證件都帶過去，就是說我要有份我才給
      你辦證件，那我點頭，我也有答應他」、「沒有辦證件我
      們已經有來往了，因為什麼，他跟我講你要跟我有來往，
      我明天才跟你辦證件，你不要看你爸很老實，這個是也很
      古怪」、「因為你爸爸那時候衣服有拿過去給我洗，開頭
      的時候他都拿過來給我洗，因為我，他那個廟就在我們那
      邊旁邊，他那個時候衣服有拿過來洗，我也給他洗」等語
      （見本院卷(一)第158至160頁），是被告2人於結婚之際確
      實有履行同居義務，並於其後感情日生，而有實際照顧生
      活之事實，亦可認定，自不可僅以被告丁○○於言談中有
      提及假的等語，即認被告2人無結婚真意，而所為結婚登
      記儘屬非法方法進入臺灣地區之舉，蓋依被告丁○○所述
      其與被告辛○○交往經過，被告辛○○應有將被告丁○○
      作為婚姻配偶意思而履行同居，且經被告丁○○表示同意
      ，則縱被告丁○○當時或有另外交往對象，亦在被告2人
      當時所可清楚認知範疇，而為被告辛○○當時所容任，則
      尚難以上開錄音對話中之隻字片語，即推定為被告2人全
      然係假結婚而無實質夫妻關係。
六、綜上所述，被告丁○○辯稱渠等係真正結婚及確有結婚之意
    等詞，應可採信。公訴人認被告丁○○共同涉犯刑法第216
    條、第214條之行使使公務員登載不實公文書罪嫌，以及同
    法第220條第2項、第214條之使公務員登載不實準公文書罪
    嫌；又被告辛○○另違反台灣地區與大陸地區人民關係條例
    第15條第1款之規定，而犯同法第79條第1項之使大陸地區人
    民非法進入台灣地區罪嫌，既無從證明被告2人確實涉及上
    開犯行，不能使本院得有罪之確信，此外，復查無其他積極
    證據足證被告2人確有公訴人所指犯行，不能證明被告2人犯
    罪，自應為被告2人無罪判決之諭知。
七、至於被告辛○○經合法傳喚，無正當理由不到庭，且因嚴重
    記憶喪失、只記得很熟的事物、無法記得新事物、對時地定
    位常有問題、解決問題和事物之異同有明顯困難，有財團法
    人恩主公醫院97年9月8日函、病歷專用紙在卷可按（見本院
    卷(一)第186至188頁、第212至213頁），且經本院審酌其回答
    問題過程、陳述方式、年齡及身心狀況，因認其顯已屬心神
    喪失程度，又本件顯有應諭知無罪之情形，爰不待被告辛○○陳述逕行判決。
據上論斷，應依刑事訴訟法第301條第1項、第306條、第294條第
3項，判決如主文。
本案經檢察官蔡偉逸到庭執行職務。
中    華    民    國    97    年    12    月    31    日
                  刑事第十庭  審判長法  官  林春鈴
                                    法  官  謝昀璉
                                    法  官  呂煜仁
上正本證明與原本無異。
如不服本判決應於收受送達後10日內向本院提出上訴書狀，並應
敘述具體理由；其未敘述上訴理由者，應於上訴期間屆滿後20日
內向本院補提理由書（圴須按他造當事人之人數附繕本）「切勿
逕送上級法院」。
                                    書記官  陳泰寧
中    華    民    國    98    年    1     月    5     日
附表一：
┌──┬──────┬─────┬──────┬─────┬───┐
│編號│  對保時間  │ 對保地點 │ 申請時間   │ 申請事由 │申辦人│
├──┼──────┼─────┼──────┼─────┼───┤
│ 一 │89年9月2日  │建國派出所│89年8月19日 │ 探親     │乙○○│
├──┼──────┼─────┼──────┼─────┼───┤
│ 二 │90年10月5日 │建國派出所│90年10月11日│ 探親     │乙○○│
├──┼──────┼─────┼──────┼─────┼───┤
│ 三 │91年7月8日  │境管局    │91年7月8日  │ 依親     │辛○○│
├──┼──────┼─────┼──────┼─────┼───┤
│ 四 │92年11月7日 │建國派出所│92年11月17日│ 探親     │葉鳳麟│
├──┼──────┼─────┼──────┼─────┼───┤
│ 五 │95年7月10日 │境管局    │95年7月10日 │ 依親     │辛○○│
└──┴──────┴─────┴──────┴─────┴───┘
附表二：
 ┌──┬──────┐
 │編號│  入境時間  │
 ├──┼──────┤
 │ 一 │89年12月28日│
 ├──┼──────┤
 │ 二 │90年12月27日│
 ├──┼──────┤
 │ 三 │93年1月13日 │
 ├──┼──────┤
 │ 四 │94年12月13日│
 ├──┼──────┤
 │ 五 │96年11月30日│
 └──┴──────┘


司法院資訊處製作；財團法人民間司法改革基金會備份。
